# 为什么准则只规定“向合营企业投出非货币性资产产生损益的处理”而无“联营企业“？

提问人：三心二意 时间：2011-09-17 17:09:14
会计准则讲解 2010 年版第三章 长期股权投资 第三节 长期股权投资的后续计量 二、长期股权投资的权益法（七）合营方向合营企业投出非货币性资产产生损益的处理合营方向合营企业投出或出售非货币性资产的相关损益，应当按照以下原则处理：1.符合下列情况之一的，合营方不应确认该类交易的损益：（ 1 ）与投出非货币性资产所有权有关的重大风险和报酬没有转移给合营企业；（ 2 ）投出非货币性资产的损益无法可靠计量；（ 3 ）投出非货币性资产交易不具有商业实质；2.合营方转移了与投出非货币性资产所有权有关的重大风险和报酬并且投出资产留给合营企业使用，应在该项交易中确认归属于合营企业其他合营方的利得和损失。交易表明投出或出售的非货币性资产发生减值损失的，合营方应当全额确认该部分损失。3.在投出非货币性资产的过程中，合营方除了取得合营企业长期股权投资外还取得了其他货币性资产或非货币性资产，应当确认该项交易中与所取得其他货币性、非货币性资产相关的损益。
我比较纳闷的是，为什么准则要特别规定“合营方向合营企业投出非货币性资产产生损益的处理”，而对“向联营企业投出非货币性资产产生损益的处理”不作规定呢？我个人理解，这两者没啥区别嘛：都是权益法核算情况下的长期股权投资的后续计量问题。

回答人：chenyiwei
对联营企业的投资也可以比照。实际上这就是顺销交易的内部未实现损益，只不过联营、合营企业的对价支付方式是其自身股权而已。

回答人：chenyiwei
回复 三心二意 的帖子
无论原先投资之前有无关联方关系，只要以非货币资产投资且投资后形成联营／合营企业关系的，都可以比照这一原则处理。

回答人：chenyiwei
回复 飘雪～ 的帖子
母公司以非货币性资产向子公司增资（仅指增资前后均为子公司的情形），是否母公司个别报表层面可以确认投出资产的处置损益，已经是本版面上讨论次数最多的问题之一，关键是看有无商业实质，你可以搜索一下之前的讨论。
子公司个别报表层面，作为一个独立的会计主体，除了接受非货币资产出资构成同一控制下企业合并的情形以外，其他情形下对于接受出资的非货币性资产均按公允价值入帐。到母公司合并报表层面需要将该增值予以抵销。《讲解 2010 》第三十四章中有提及。